臺灣新竹地方法院民事裁定　九十一年聲字第三五四號
　　聲　請　人　財政部國有財產局臺灣中區辦事處
　　(即被繼承人甲○○之遺產管理人）
　　法定代理人　蔡信三
　　代　理　人　陳燕昌
　　送達代收人　沈文萍
右聲請人聲請酌定遺產管理人報酬事件，本院裁定如左：
    主      文
聲請人管理被繼承人甲○○遺產管理報酬酌定為新台幣壹萬肆仟陸佰拾伍元。
聲請程序費用由被繼承人甲○○之遺產負擔。
    理      由
一、按遺產管理人得請求報酬，其數額由親屬會議按其勞力及其與被繼承人之關係酌
    定之，民法第一千一百八十三條定有明文；此項規定，依非訟事件法第七十八條
    第二項規定，準用於法院選任之遺產管理人，故法院選任之遺產管理人得聲請法
    院以裁定酌定報酬（司法院七十六年廳民三字第二四八六號研究意見參照）。
二、聲請意旨略以：被繼承人甲○○遺產前經本院八十六年度管字第二號裁定指定聲
    請人為遺產管理人，並經本院八十七年度家催字第一○八號、一六二號依法公示
    催告期滿；查被繼承人甲○○之遺產為坐落新竹市○○段一三八八之四地號、一
    七一九建號，價值為一百十七萬二千二百十元，依民法第一千一百八十三條規定
    ，聲請人得請求報酬，並依財政部訂頒之代管無人承認繼承遺產作業要點第十四
    點第三項規定，聲請裁定按被繼承人甲○○遺產現值百分之一即一萬一千七百二
    十二元計算報酬，另代管之墊付費用為二千九百一十三元，共計費用為一萬四千
    六百三十五元等語。
三、經查：聲請人主張之事實，業據其提出被繼承人甲○○遺產管理報酬及墊付費用
    計算表、代管無人承認繼承遺產作業要點影本、土地登記簿謄本、房屋稅籍證明
    資料、全國財產資料總歸戶清單、墊付費用明細表暨墊付收據、本院八十六年度
    管字第二號裁定及確定證明書等件為證。並經本院依職權調閱本院八十七年度家
    催字第一○八號、第一六二號卷宗查核屬實。揆諸首開法條，聲請人自得請求管
    理報酬。至管理報酬之數額，財政部訂頒之代管無人承認繼承遺產作業要點第十
    七點第三項規定，管理報酬之請求標準不得低於孳息收入部分十分之三及遺產現
    值百分之一，本院參酌民法第一千一百八十三條之規定及本件係由法院選任遺產
    管理人之情形，認依據財政部訂頒之上開作業要點為管理報酬數額，應屬合理，
    此外，該要點第十七點第四項亦規定代管期間墊付之費用可收回歸墊，聲請人之
    聲請自有理由，而應准許，爰裁定如主文。
中　　　華　　　民　　　國　　九十一　　年　　　七　　　月　　三十一　　日
                                  臺灣新竹地方法院民事第二庭
~B法　　　官　彭洪英
右為正本係照原本作成。
如對本裁定抗告須於裁定送達後十日內向本院提出抗告狀。
~B法院書記官　吳美雲
中　　　華　　　民　　　國　　九十一　　年　　　七　　　月　　三十一　　日
